# 紧急求救：跟国外银行借款中贷款利率问题

提问人：hcl1986 时间：2013-01-24 19:22:44
回复 yemingzhu1980 的帖子
3 ）个月LIBOR在哪查询呢？

回答人：chenyiwei
这个网站的“国际行情”栏目中有：http://www.gdnet.com.cn/newgdnet/economic/index.asp。